【裁判字號】    97,抗,24
【裁判日期】    970107
【裁判案由】    本票裁定
【裁判全文】
臺灣臺北地方法院民事裁定                97年度抗字第24號
抗  告  人  乙○○
            丙○○
相  對  人  甲○○
上列當事人間因本票裁定准許強制執行事件，抗告人對於民國96
年11月2日本院96年度票字第70448號裁定提起抗告，本院裁定如
下：
    主  文
抗告駁回。
抗告程序費用新台幣壹仟元由抗告人連帶負擔。
    理  由
一、按執票人向本票發票人行使追索權時，得聲請法院裁定後強
    制執行，票據法第123條定有明文。本票執票人，依票據法
    第123條規定，聲請法院裁定許可對發票人強制執行，性質
    上係屬非訟事件，此項聲請之裁定及抗告法院之裁定，僅依
    非訟事件程序以審查強制執行許可與否，並無確定實體上法
    律關係存否之效力，如發票人就票據債務之存否有爭執時，
    應由發票人另提起確認之訴，以資解決（最高法院57年台抗
    字第76號判例參照）。又按，匯票上雖有免除作成拒絕證書
    之記載，執票人仍應於所定期限內，為承兌或付款之提示。
    但對於執票人主張未為提示者，應負舉證之責，票據法第95
    條定有明文，依同法第124條之規定，於本票亦準用之。
二、本件相對人主張其執有抗告人於民國（下同）95年12月1日
    所共同簽發之本票1紙，金額新台幣（下同）5,000,000元，
    付款地在台北市，利息按年息6％計算，免除作成拒絕證書
    ，到期日未載，詎於96年9月29日經提示未獲付款，為此聲
    請原法院裁定准予強制執行等情，業據提出與所述相符之本
    票為證，原法院依首開規定予以准許，尚無不合。
三、抗告意旨略以：相對人始終未向抗告人提示系爭本票，抗告
    人無從核定系爭本票是否由抗告人所簽發及其記載是否完備
    ，相對人顯然違反票據法所規定之執票人提示義務，原審裁
    定准予強制執行，顯有違背法令。為此提起抗告，聲明原裁
    定應予廢棄云云。
四、查系爭本票從形式上觀之，要件並無不合，而抗告人上開所
    稱相對人並未提示系爭本票云云，揆諸首開法條規定，自應
    由抗告人負舉證責任，惟相對人迄未舉證以實其說，空言指
    摘原法院裁定准許強制執行顯有違背法令，難謂可採。從而
    ，抗告意旨指摘原裁定不當，求予廢棄，應無理由，應予駁
    回。
五、據上論結，本件抗告為無理由，爰依非訟事件法第21條第2
    項、第24條第1項、第46條、民事訴訟法第495條第之1第1項
    、第449條第1項、第85條第2項，裁定如主文。
中    華    民    國    97    年     1    月     7    日
              民事第五庭審判長法      官  翁昭蓉
                              法      官  林麗真
                              法      官  陶亞琴
以上正本係照原本作成。
本裁定除以適用法規顯有錯誤為理由，並經本院許可外，不得再
抗告。如提起再抗告，應於收受後10日內委任律師為訴訟代理人
向本院提出再抗告狀。並繳納再抗告費新台幣1,000元。
中    華    民    國    97    年     1    月     7    日
                              法院書記官  蔡月女


司法院資訊處製作；財團法人民間司法改革基金會備份。
